# 陈版，你好。会计信息要求包括

提问人：shafeng1980 时间：2011-05-24 13:42:50
可靠性、相关性、可理解性、可比性、实质重于形式、重要性等。但是事务中，我理解是存在冲突的情况下是有侧重的。能否讲解一下他们这几个重要性顺序吗？谢谢您

回答人：chenyiwei
首先，会计信息质量要求分为两个不同的基本层次。《企业会计准则——基本准则》第二章“会计信息质量要求”（第十二条至第十九条）中规定了八项会计信息的基本质量要求，依次为：可靠性、相关性、可理解性、可比性、实质重于形式、重要性、谨慎性、及时性。《企业会计准则讲解（ 2010 ）》第一章第三节指出：“可靠性、相关性、可理解性和可比性是会计信息的首要质量要求，是企业财务报告中所提供会计信息应具备的基本质量特征；实质重于形式、重要性、谨慎性和及时性是会计信息的次级质量要求，是对可靠性、相关性、可理解性和可比性等首要质量要求的补充和完善”。从中可以看出：重要性原则与可靠性、相关性、可理解性和可比性并不处于同一层次，重要性原则是对其他会计信息质量基本要求的修订和补充。另外，一个重要的理念是“一个重要的基本理念：重要性原则本身并不是一项会计政策，但在运用所有会计政策时都需要考虑重要性原则”。
处于同一层次的质量要求，有时也可能发生冲突，例如可靠性与相关性。使用公允价值计量资产和负债通常可以提供比历史成本计量更为相关的信息，但公允价值的取得往往涉及较多的估计和判断，以及估值模型的运用，其可靠性就不如有真实交易价格作为支持性证据的历史成本。在这种情况下如何取舍，就取决于会计准则的总体框架和报表使用者的信息需求。
对“谨慎性原则”的理解，应当理解为在面临不确定性和风险时采取相对保守的处理方式，也就是谨慎性原则的运用应当与不确定性和风险相联系。在就某一交易或事项不存在重大风险和不确定性的情况下，不能以“谨慎性原则”作为选择该交易或事项的会计处理方法的理由，更不应将谨慎性原则片面理解为“在任何情况下都是把利润压得越低越好”。